臺灣臺北地方法院民事判決　　　　　　　　　　　　九十三年度訴字第四一０九號
　　原　　　告　丙○○
　　訴訟代理人　乙○○
　　被　　　告　甲○○
右當事人間因被告妨害名譽案件，經原告提起刑事附帶民事訴訟，請求損害賠償事件
，經本院刑事庭以九十三年度附民字第一五六號裁定移送前來，本院於民國九十三年
十一月二十九日言詞辯論終結，判決如下：
    主  文
被告應給付原告新台幣伍萬元及自民國九十三年四月二十八日起至清償日止，按週年
利率百分之五計算之利息。
原告其餘之訴駁回。
訴訟費用由被告負擔百分之五，餘由原告負擔。
本判決第一項，得假執行。
原告其餘假執行之聲請駁回
    事  實
甲、原告方面
壹、聲明：
一、被告應給付原告新台幣一百萬元整，及自起訴狀繕本送達翌日起至清償日止，按
    年利率百分之五計算之利息。
二、原告願供擔保請准宣告假執行。
貳、陳述：
一、緣原告與被告乃多年男女朋友之關係，然因被告已離婚並育有一子，故而原告之
    雙親極力反對，不認同原告與被告間之交往，長久以來，原告雖付出許多心力，
    但仍必須承受來自家人精神上之壓力，遂於民國九十二年一月起，決定告別此段
    戀情，並希望能得到被告之諒解。無奈被告竟然由愛生恨，甚而失去理智，遂於
    九十二年八月七日晚上約七點三十分許，被告再度於原告家樓下連續不斷緊按電
    鈴，適見同一棟之住戶正巧外出開門之際，被告隨即由台北市○○區○○路一六
    ０巷一號一樓大門進入，並衝至原告所居住之四樓猛按門鈴，且於供特定多數人
    進出之樓梯間，以出於誹謗之惡意大聲叫嚷：「丙○○，你這個賤人，欠老子錢
    不還，幹Ｘ娘」等語，已明顯構成刑法毀謗罪嫌，造成原告身心受創與個人名譽
    受損，已有數次就診之記錄，原告遂於九十二年八月九日、九十二年九月六日及
    九十三年四月十七日至長庚紀念醫院求診，經精神科醫師診斷，原告已患有焦慮
    症，需持續治療。且本件經臺灣臺北地方法院檢察署以九十二年度偵字第一七二
    一一號起訴書以被告涉犯誹謗罪嫌提起公訴，並經臺灣臺北地方法院予九十三年
    度易字第三七四號判決有罪。
二、原告得依民法侵權行為規定請求被告給付新台幣（下同）一百萬之理由依據：
（一）按「不法侵害他人之身體、健康、名譽、自由、信用、隱私、貞操，或不法侵
      害其他人格法益而情節重大者，被害人雖非財產上之損害，亦得請求賠償相當
      之金額。其名譽被侵害者，並得請求回復名譽之適當處分。」、「法院對於非
      財產上之損害（精神慰藉金）之量定，應斟酌兩造身分、地位暨經濟狀況，以
      及被害人所受痛苦之程度，為衡量之標準。」此民法第一百九十五條第一項定
      有明文，復有最高法院九十二年台上字第一六二九號作有判決，併先敘明。
（二）被告因不滿原告決定與之分手，竟於前開時、時公然誹謗原告名譽，更使得原
      告因而精神不穩定，揆諸上揭法律規定與最高法院實務見解，原告自得向被告
      請求非財產上之損害，並參酌兩造身分、地位暨經濟狀況，以及被害人所受痛
      苦之程度，為彌平原告心靈所受之創傷，並使原告精神狀態得以平復，被告應
      賠償原告非財產上之損害一百萬元整，始為允當。
三、原告大學畢業，無存款，月薪約四萬二千元。
參、證據：提出九十二年八月九日長庚紀念醫院診斷證明書、九十二年九月六日長庚
    紀念醫院診斷證明書、九十三年四月十七日長庚紀念醫院診斷證明書等證物為證
    。
乙、被告方面
壹、聲明：
一、請求駁回原告之訴。
貳、陳述：
一、否認有妨害原告名譽之事，刑事部分業已上訴。
二、被告高中畢業名下有二棟不動產，五百多萬元存款，月薪約七、八萬元左右，沒
    有車子。
丙、本院依職權調閱本院九十三年度易字第三七四號刑事歷審卷宗。
    理  由
一、原告起訴主張：被告與其原告係男女朋友關係，因不滿原告有意分手竟然由愛生
    恨，甚而失去理智，遂於九十二年八月七日晚上約七點三十分許，被告於原告住
    位於台北市○○區○○路一六０巷一號四樓住處樓下連續不斷緊按電鈴，適見同
    一棟之住戶正巧外出開門之際，被告隨即由一樓大門進入，並衝至原告所居住之
    四樓猛按門鈴，且於供特定多數人進出之樓梯間，以出於誹謗之惡意大聲叫嚷：
    「丙○○，你這個賤人，欠老子錢不還，幹Ｘ娘」等語，不法侵害原告名譽權，
    且使原告精神受有損害，爰依侵權行為規定起訴請求被告給付慰撫金等語；被告
    則以其於前開時、地並未妨害原告名譽等語，資為抗辯。
二、查原告主張被告於九十二年八月七日晚上約七點三十分許，在原告所居住台北市
    ○○路一六０巷一號四樓梯間，大聲叫嚷：「丙○○，你這個賤人，欠老子錢不
    還」等語乙節，業經證人即原告之父謝沂柯於本院九十三年度易字第三七四號刑
    事案件庭審理中證述明確，經本院依職權調閱本院九十三年度易字第三七四號刑
    事歷審卷宗，核閱無訛，再觀諸前開卷證可知被告於該刑事案件審理時，自承其
    因與原告分手，將內容為「此女為一六○巷弄四號四樓丙○○，欠我錢欺騙我六
    年感情，另結新歡，還叫他狗男人打電話告訴我，如此水性楊花的女人，有必要
    公諸於世，讓世人認清此女真面目」、「情人節快到了，要如那個狗男人告訴我
    的，你們都有戴保險套，小心不要再懷孕了，更要小心不要給針孔攝影機拍到精
    采鏡頭，萬一在網路流傳就不好了，你們家小孩很寶貝，別人家的小孩就該受傷
    害？」、「沒想到你性行為如此隨便，我絕對會讓你聲名遠播」等傳單，陸續以
    傳真傳單至原告家中或投遞傳單至原告住家信箱等方式，要求原告出面解決等情
    ，衡情，被告既然已因分手問題與原告關係甚惡，其特意至原告居住之大樓且因
    原告家人不願理會而未獲會晤原告之際，當不至未發一語平和離去，是當以證人
    謝沂柯所述被告確實有陳述「丙○○，你這個賤人，欠老子錢不還」等語較為可
    採，被告抗辯其未妨害原告名譽，要不足採。
三、按因故意或過失，不法侵害他人之權利者，負損害賠償責任。故意以背於善良風
    俗之方法，加損害於他人者亦同；又不法侵害他人之身體、健康、名譽、自由、
    信用、隱私、貞操，或不法侵害其他人格法益而情節重大者，被害人雖非財產上
    之損害，亦得請求賠償相當之金額，民法第一百八十四條第一項前段、第一百九
    十五條第一項分別定有明文。查被告於前揭時地，辱罵原告，自係侵害原告之名
    譽權，並使原告受有精神上之痛苦，原告據以請求被告給付非精神上之損害賠償
    ，自屬有據。次按法院對非財產上損害賠償金額之量定，應斟酌加害人及被害人
    之經濟情況、社會地位以及加害人之故意過失等一切情況為衡量之標準，參照最
    高法院五十一年台上字第二二三號判例要旨。爰斟酌原告為六十三年一月二十九
    日生（見原告所提出之診斷証明書所載），現年三十歲，大學畢業，無存款，月
    薪約四萬二千元，被告為四十九年七月十二日生（見刑事判決所載），現年四十
    四歲，高中畢業，名下有二棟不動產，五百多萬元存款，月薪約七、八萬元左右
    ，沒有車子，及被告因原告欲與其分手即損害原告名譽之動機等一切情狀，認原
    告請求之慰撫金以五萬元為適當，原告逾此部分之請求，要屬無據。
四、綜上所述，原告依侵權行為法則請求原告給付慰撫金五萬元及自起訴狀繕本送達
    翌日之九十三年四月二十八日起按年息百分之五計算之利息，為有理由，應予准
    許，原告逾此部分之請求，為無理由，應予駁回。
五、本件原告勝訴部分為命給付金額未逾五十萬元之判決，依民事訴訟法第三百八十
    九條第一項第五款之規定，依職權宣告假執行。至原告其餘假執行之聲請，因訴
    之駁回而失所附麗，應併予駁回。
六、因本案事證已臻明確，兩造其餘主張陳述及所提之證據，均毋庸再予審酌，附此
    敘明。
七、訴訟費用之負擔：民事訴訟法第七十九條。
中　　 　華　　  　民　　　國　　九十三　　年　　十二　　月　　十四    　日
                                              民事第六庭  法  官    李媛媛
正本係照原本作成
如對本判決上訴，須於判決送達後廿日內向本院提出上訴狀
中　　　 華　　  　民　　　國　　九十三　　年　　十二　　月　　十五  　　日
                                                          書記官    林秀妙
